【裁判字號】    98,聲,49
【裁判日期】    980212
【裁判案由】    返還提存物
【裁判全文】
臺灣新竹地方法院民事裁定                98年度聲字第49號
聲  請  人  遠東國際商業銀行股份有限公司
法定代理人  甲○○
                        號2樓.
相  對  人  乙○○
上列聲請人聲請返還擔保金事件，本院裁定如下：
    主  文
本院九十六年度存字第二０二八號擔保提存事件，聲請人所提存
之擔保金新臺幣陸萬元，准予返還。
聲請程序費用由相對人負擔。
    理  由
一、按訴訟終結後，供擔保人證明已定20日以上之期間，催告受
    擔保利益人行使權利而未行使者，或法院依供擔保人之聲請
    ，通知受擔保利益人於一定期間內行使權利並向法院為行使
    權利之證明而未證明者，法院應依供擔保人之聲請，以裁定
    命返還其提存物，民事訴訟法第104條第1項第3款定有明文。
    此項規定，於其他依法令供訴訟上之擔保者準用之，同法第
    106條規定甚明。
二、本件聲請意旨略以：聲請人與相對人間給付信用卡消費款事
    件，聲請人前遵本院96年度裁全字第2304號民事裁定，為擔
    保假扣押實施，提供新臺幣60,000元，並以本院96年度存字
    第2028號擔保提存事件提存在案。嗣前開假扣押程序所保全
    之本案請求，業經臺灣臺北地方法院96年度北簡字第48585
    號民事判決確定在案，本案訴訟業已終結，而聲請人復於民
    國97年10月17日以板橋文化郵局第22831號存證信函通知受
    擔保利益人即相對人於文到21日內行使權利，然相對人迄今
    仍未行使權利，為此聲請返還上開提存之擔保金等語，並提
    出本院96年度裁全字第2304號假扣押裁定、96年度存字第
    2028號提存書、臺灣臺北地方法院96年度北簡字第48585號
    民事判決及確定證明書（以上均影本）各乙份、存證信函及
    回執各乙份為證。
三、經查，聲請人主張之事實，除據其提出前開證據外，並經本
    院依職權調閱本院96年度裁全字第2304號假扣押事件、96年
    度存字第2028號擔保提存事件、臺灣臺北地方法院96年度北
    簡字第48585號清償債務事件卷宗查明，核與聲請人前開所
    述相符。次查，本案訴訟終結後，聲請人復定相當期間通知
    受擔保利益人即相對人行使權利，相對人迄今仍未行使權利
    ，亦經本院依職權查明兩造間於本院及臺灣臺北地方法院並
    無訴訟、調解、聲請支付命令之情，有本院民事紀錄科查詢
    表及臺灣臺北地方法院函文在卷可參。從而，聲請人聲請返
    還前開提存之擔保金，即無不合，應予准許。
四、依民事訴訟法第95條、第78條，裁定如主文。
中    華    民    國    98    年    2    月    12   日
                  民事第一庭     法  官  黃珮禎
以上正本係照原本做成。
如對本裁定抗告須於裁定送達後10日內向本院提出抗告狀，並
繳納抗告費新臺幣1,000元。
                                 書記官  江靜玲
中    華    民    國    98    年    2    月    12   日


司法院資訊處製作；財團法人民間司法改革基金會備份。
